Inventaris van het archief van het Werkverband Integratie Jeugdwelzijnswerk Nederland (WIJN), 1973-1989
Nationaal Archief, Den Haag
- Zending 1989., B.
  - Algemeen landelijk archief: dossiers, I.
    - Stukken betreffende het Regional Bureau Oost in Zutphen: algemeen en werkgroepen/commissies., 345
    - Stukken bettreffende het Voorbereidend gestruktureerd overleg (V.G.O.) met het Ministerie van W.W.C. en andere organisaties., 346-349
      Deze stukken zijn doublures van archiefstukken van de ministeries van Justitie en/of W.V.C. Zij zullen na overdracht van die ministerie-archieven wordenvernietigd.
      - Plaatsingsregeling; ouderbijdrageregeling; dagbehandeling; pleegzorg; versterking ambulante jeugdhulpverlening; spreiding; vergoedingen; verlaging meerder jarigheidsgrens; begeleide kamerwoning; er kenningsvoorwaarden; erkenningsregeling., 346
      - Organisatorische aangelegenheden., 347
      - Ambtelijk en interprovinciaal overleg., 348
      - Gestruktureerd overleg, bewindsliedenoverleg., 349
    - Stukken betreffende de ondernemingsraad van het W.I.J.N., 350-351
      - Bestanddeel 1, 350
      - Bestanddeel 2, 351
    - Stukken betreffende het Regionaal Bureau Noord-West in Amsterdam: bureau-aangelegenheden, adviesbureaus, behandeltehuizen, ambulante instellingen., 352
    - Stukken betreffende het Regionaal Bureau Noord-West in Amsterdam; pleegzorg, intake-platform, regionale vergadering; subsidies van Utrecht., 353
    - Stukken betreffende het Regionaal Bureau Noord in Groningen: alle dossiers., 354
    - Stukken betreffende het Regionaal Bureau Noord in Groningen: regionale ledenvergaderingen., 355
    - Stukken betreffende het Regionaal Bureau Noor-West in Amsterdam; bestuur, werkgroepen, projecten, regionale vergadering., 356
    - Stukken betreffende de sectie Voogdij en gezinsvoogdij., 357-358
      - Bestanddeel 1, 357
      - Bestanddeel 2, 358
    - Stukken betreffende externe hulpverlening; case-load, 359
    - Stukken betreffende betrekkingen met de Belangenvereniging Minder jarigen., 360
    - Archief van de werkgroep Democratisering., 361
    - Archief van de werkgroep Kwaliteitscriteria., 362
    - Archief van de werkgroep Levensbeschouwing., 363
    - Archief van de projectgroep Weggelopen Minderjarigen., 364-365
      - Bestanddeel 1, 364
      - Bestanddeel 2, 365
    - Archief van de werkgroep Variabel Werktijdbesluit., 366
    - Archief van het Landelijk Platform Adviesburo's., 367-368
      - Algemeen, agenda's, 367
      - notulen van vergaderingen., 368
    - Archief van de commissie Vrijwilligers, Archief van de commissie Studie en Vorming; Archief van de werkgroep Integratie; Archief van de werkgroep Residentiële Hulpverlening; Archief van de werkgroep Hulp en Recht; 369
    - Archief van de projectgroep Registratie Kwaliteitsontwikke1ing., 370
    - Stukken betreffende de studiedag democratisering., 371
    - Archief van de werkgroep Stagiaires., 372
    - Stukken betreffende de overleggroep Tijdelijke Subsidiëring Maatschappe1ijke Dianstver1ening., 373
    - Archief van de werkgroep Gezinshuizen en Pensiontehuizen., 374
    - Stukken betreffende het beleidsoverleg met het Ministerie van Justitie en de Directie Kinderbescherming., 375
    - Stukken betreffende W.A. -verzekering van internaten., 376
    - Stukken betreffende internaten voor zeer intensieve behandeling (Z.I.B. -internaten) in het algemeen., 377-378
      - Bestanddeel 1, 377
      - Bestanddeel 2, 378
    - Stukken betreffende enkele Z.I.B.-internaten afzonderlijk., 379
    - Stukken betreffende de landelijke beraadsgroep sanering kindertehuizen., 380
    - Stukken betreffende overleg met de Nationale Raad voor Maatschappelijk Welzijn en de Vereniging Gamma over gemeenschappelijk op te stellen rapporten: "kinderhoofdjes" en "herordening landelijke functies"., 381
    - Stukken betreffende de Gemengde Interdepartementale Werkgroep Jeugdwelzijnsbeleid, later de Interdepartementale Werkgroep Residentiële Voorzieningen voor Jeugdigen., 382
    - Stukken betreffende de Interdepartementale Werkgroep Ambulante en Preventieve voorzieningen voor Hulpverlening aan Jeugdigen., 383
    - Archief stukken inzake "begeleide kamerbewoning", met lijst., 384
    - Archiefstukken inzake vrijwilligersbeleid, met lijst., 385-386
      - Bestanddeel 1, 385
      - Bestanddeel 2, 386
    - Stukken betreffende organisatie en begroting van het W.I.J.N. -bureau., 387
    - Stukken betreffende de subsidiëring van het W.I.J.N.bureau., 388
    - Stukken betreffende pensioenregeling. Stukken betreffende de Centrale Administratie Welzijnszorg Dossier Taakinventarisatie medewerkers, 389
    - Stukken betreffende ouderbijdrageregeling., 390
    - Stukken betreffende arbeidsvoorwaarden van W.I.J.N.-medewerkers., Stukken betreffende het consulentschap voor het W.I.J.N; Stukken betreffende personeelsformatie.; 391
    - Stukken betreffende zakgeldregeling voor pupillen., 392
    - Archief van de projectgroep Vroeghulp aan in verzekering gestelde minderjarigen. Stukken betreffende de Nederlandse Vereniging voor Recht-spraak., 393
    - Stukken betreffende pleegzorg., 402-418
      - Algemene correspondentie inzake pleeggezinnen-centrales., 402
      - Pleeggezinnencentrales in Groningen, Friesland, Drenthe, Overijssel, Gelderland., 403
      - Pleeggezinnencentrales in Noord-Holland en Utrecht., 404
      - Pleeggezinnencentrales in Noord-Brabant en Limburg., 405
      - Coördinatiecommissie Pleeggezinnencentrales., 406
      - Directeurenoverleg Pleeggezinnencentrales., 407
      - Directeurenoverleg en extern overleg Pleeggezinnencentrales; reclame en voorlichting van de centrales., 408
      - Gemengde werkgroep Pleeggezinnencentrales; overige onderzoeksprojecten inzake centrales., 409
      - Diverse organisatorische aangelegenheden., 410
      - Rubriek 2. Begeleidingscommissie deskundigheids-bevordering., 411
      - Rubriek 2. Stuurgroep pleeggezinnen., 412
      - Rubriek 3. Projectgroepen., Rubriek 4. Regeringsmaatregelen en wettelijke regelingen: beleidsnota, erkenningsbeleid, statuut, financieel beleid (subsidie), financieel beleid t.o pleegouders.; 413
      - Rubriek 5 Projectgroep gezinsverpleging, Rubriek 5.1 Gezinshuizen; 414
      - Rubriek 5: Overige vormen van pleging, 415
      - Rubriek 6: Plaatsingsbeleid., 416
      - Rubriek 7: Ingekomen stukken van diverse pleegzorgorganisaties., Rubriek 8: Opleidings- en deskundigheidsbevorderingsaangelegenheden.; 417
      - Rubriek 9: Publicaties en voorlichting sactiviteiten van het W.I.J.N., studiedagen., 418
    - Onderzoek naar de toekomst van het W.I.J.N door Rijnconsult., Stukken betreffende onderzoeksorganisaties.; 419
    - Stukken betreffende de opstelling van het W.I.J.N. tegenover overheidsbezuinigingen., 420
    - Stukken betreffende Jeugdhulpverlening: Alternatieve hulpverlening; correspondentie met het WIJN over subsidieregelingen., 421
      Zie voor overige problemen het archief van de Vereniging GAMMA.
    - Stukken betreffende Werkontwikkeling functiegroep, projecten, bestuurscommissie., 422
    - Stukken betreffende het plaatsingsbeleid van pupillen. correspondentie met universiteiten., 423
    - Jeugdhulpverlening extern: dossiers inzake onderzoeksprojecten. Met lijst., 424
    - Stukken betreffende adviezen van het W.I.J.N. bij steunaanvragen aan het koningin Julianafonds., 425
    - Stukken betreffende steunfondsen: algemeen, Generale Diakonale Raad van de Nederlandse Hervormde Kerk, Pro Juventute, Nationaal Comité Kinderpostzegels, Steunfonds van de Kinder-bescherming, adviezen van het W.I.J.N., 426
    - Stukken betreffende ziektekostenverzekering van kinderbeschermingspupillen., Stukken betreffende hulpverlening aan: incestslachtoffers, aidspatiënten, moeilijk plaatsbaren.; Stukken betreffende een platform tegen overheidsbezuiniging en voor 1988.; 427
    - Stukken betreffende het Regionaal Bureau Noord., 428
    - Stukken betreffende het aanvullend beleid jeugdhulpverlening., 429
    - Stukken betreffende het justitiebeleid van de Raad voor de Kinderbescherming., 430
    - Stukken betreffende koepeloverleg met GAMMA e.a, Stukken betreffende de Stuurgroep Programmering en; Coördinatie Jeugdonderzoek.; Stukken betreffende het Programmeringscollege Onderzoek; Jeugdvoorzieningen.; 431
    - Stukken betreffende de Stichting Overleg Jeugdvoorzieningen Nederland S.O.J.N., Stukken betreffende de Federatie Jeugdhulpverlening Nederland F.J.N.; Stukken betreffende het Documentatiecentrum Jeugdvoor zieningen Infodoc.; 432
    - Ingekomen stukken van: Mas Caraus- Outward Boud/Survival Project; Stichting maatschappelijke begeleiding van militairen; Nederlands Instituut voor Alcohol en Drugs; Op Stap; Randgroep jongeren; Stichting SPIN; Stichting STAT; Stichting Wisselwerking; Adviesbureau Kinderbeschermings Konflikten A.K.K. Bond Ouders van Minder jarigen B.O.M.; DIVOSA; Beroepsvereniging voor inrichtingswerk; Centrale Raad voor Jeugdgezondheidszorg; Vereniging van Directeuren in de Jeugdhulpverlening; Stichting Spel- en Opvoedingsvoorlichting., 433
    - Stukken betreffende lidmaatschap van het W.I.J.N Stukken betreffende platform van het W.I.J.N., 434
    - Diverse dossiers: bijzondere activiteiten; speciaal onderwijs; schoolinternaten; Project Jeugdcriminaliteit Utrecht: Regio Kennemerland; Interprovinciaal overleg; Regio 't Gooi; Lesgelden 16-17 jarigen; Inspectie van jeugdhulpverlening; Bijzondere jeugdinternaten; Rijksinrichtingen., 435
    - Ingekomen bestuursstukken van de Regio Noord-West. Ingekomen bestuursstukken van de Regio Oost., 436
    - Stukken betreffende ledenvergaderingen van de Regio Zuid-West. Stukken betreffende ledenvergaderingen van de Regio Oost., 437
    - Stukken betreffende personeelsaangelegenheden: algemeen; uitgaansdag; verkregen rechten; arbeidsduurverkorting; verlofdagen., 438
    - Stukken betreffende personeelsaangelegenheden: functie-omschrijvingen, adviseurs, directie., 439
    - Stukken betreffende personeelsaangelegenheden: werkgeversvereniging in het jeugdwelzijnswork, gegevensregistratie; management; personeelsfunctioner ingsoverleg (P.F.O.); schaalvergroting; ledenvergadering; voorlichting., 440
    - Stukken betreffende organisatie; algemeen, adviesfunctie bij de overheid, 10-jarig bestaan., 441
    - Stukken betreffende decentralisatie in de jeugdhulpverlening, Stukken betreffende schippersinternaten; Stukken betreffende jeugd en samenleving;; Stukken betreffende jeugdwelzijnsinformatie.; 442
  - Algemeen landelijk archief: speciale rubrieken, II.
    Binnen deze rubrieken zijn bepaalde dossiers vernietigd, die slechts ter kennisgeving ontvangen informatie van derden inhielden. De stukken hierover bevinden zich in de archieven van de ministeries van Justitie, van Cultuur, Recreatie en Maatschappelijk Werk en van welzijn, Volksgezondheid en Cultuur.
    - Rubriek A. Stukken betreffende wetgeving., 443-453
      - 1. Beginse1wet/uitvoering besluit kinderbescherming; 2. Zedelijkheidswetgeving; 3. Afstammings-recht., 443
      - 6. Wet horen van minderjarigen; 7. Rechtsbijstand aan on- en minvermogenden; 8. Adoptie; 9. Herziening strafrecht voor jeugdigen., 444
      - 11. Bijstandswet; 12. Kinderstrafrecht; 13. Meerder jarigverklaring minder jarige moeders., 445
      - 16. Naamrecht; 17. Les- en cursusgeld; 18. verlaging meerderjarigheidsgrens; 19. Weggelopen minder jarigen., 446
      - 26. Vreemdelingenwet; 27, Rechtspositie ouders en kinderen; 31. Ouderlijke zorg en omgang., 447
      - 32. Rechtspositie van in rijksinrichtingen verblijvende minderjarigen; 34. Ondertoe-zichtstelling., 448
      - 35. Wet Jeugdhulpverlening., 449
      - 36. Omgangsregeling na scheiding., 450
      - 38. Klachtrecht., 451
      - 39. Jeugdbeschermingsrecht; 40. Voortgezette hulpverlening i.v.m. verlaging meerderjarigheidsgrens., 452
      - 41. Fusies van verenigingen; 43. Rechtspositie minder jarigen; 44. Kunstmatige bevruchting/draagmoederschap., 453
    - Rubriek B: Culturele minderheden., 454-460
      - 1. Rotterdams samenwerkingsproject voor hulpverleningsinstellingen., 454
      - 3. Studie-, thema- en ontmoetingsdagen; 4. Verslagen van de landelijke begeleidingscommissie; 5. Projecten kinderbescherming van de landelijke begeleidingscommissie., 455
      - 7. Algemene correspondentie; 8. Werkgroep residentiële voorzieningen kulturele minderheden; 9. project leren samenleven; 10. Opleidingen; 11. Werkgroep kinderen uit culturele minderheden; 12. Nota minder hedenbeleid., 456
      - 13. Brochures; 14. ACOM; 15. Functionaris projecten; 16. Consultatieteam., 457
      - 17. Stimuleringsgelden; 18. Registratie; 19. Fondsenbijdrage., 458
      - 20. Fondsvorming; 21. Allochtone vrouwen in de zorgsector; 22. Surinaamse jongeren; 23. Vakinternaten!; 24. Overleg W.I.J.N. met de Directie Kinderbescherming; 25. Werkgroep W. I.J.N.-raden voor Kinderbescherming Bijzondere Jeugdzorg; 26,. Deskundigheidsbevordering hulpver1ening aan jeugdige minderheden; 27. Gezinsverpleging voor allochtone jongeren., 459
      - Plaatselijke allochtonenprojecten., 460
    - Rubriek C: Ambulante hulpverlening., 461-467
      - 1. Klachtrecht; 2. Kliëntgegevens; 3. Initiatiefgroep; 4. Herstrukturering., 461
      - 5. Personeelsformatie; 6, Aktiecomité Caseload; 7. Landelijk werkende instellingen; 8,. Subsidiëring proceskosten; 9. Formulieren exploitatiekosten; 10 Begrotingsformulieren; 11. Algemene correspondentie; 12. Subsidie kosten voogdijkinderen in het buitenland 13. Organisatiemodel; 14. Ondertoezichtstelling; 15. Overzicht/adressenlijst; 16. Voogdijregisters; 17 Buitenlandse minderjarigen; 18. Illegaal verblijvende adoptiekinderen; 19 vermogen van voogdijpupillen, spaargelden., 462
      - 20. Subsidiëring; 21. Onderzoek positie instellingen in Zuid; 22. Budgettering; 23. Congres; 24. Thema; 25. Begroting; 26. Versterking; 27. Deskundigheidsbevordering 28. Gevo1gen ver1aging meerder jarigheidsgrens; Normharmonisatie., 463
      - Werkgroep toekomstige plaats en positiebepaling gezinsvoogdijwerk., 464
      - 31. Case-load; 32. vrijwillige hulpverlening., 465
      - 33. Intensieve thuishulps; 34. Platform directeuren ambulante hulpverlening., 466
      - Stuurgroep PREJOP (=Jeugdopvang in Den Haag door Pro Juventute)., 467
    - Rubriek D: Residentiële hulpverlening., 468-480
      - 1. Algemene correspondentie 1980-1988; 3. Aan- meldingsformulieren bij opname; 4. Thuisreglement; 5. Verhouding extern/intern., 468
      - 6. Tehuismaatschappelijk werk; 7. Landelijk werkende tehuizen; 8. Behandelingstehuizen; 9. Small schools; 10. Internaten voor zeer intensieve behandeing (Z.I.B.)., 469
      - 11. Pensiontehuizen; 12. Browndale-inrichtingen., 470
      - 13. Opvangtehuizen; 15. Personeelsformatie; 16. Arbeidstijdverkorting; 17. Sociaal plan; 18. Dagbehandeling; 19 Isolatie e.d.; 21. Energiebesparende maatregelen., 471
      - 23. Budgettering; 24. Subsidieregeling; 25. Financiële kostenadministratie; 27. Begrotingsformulieren verpleegprijzen; 28. Limieten verzorgingskosten; 29. Analyse kosten categorieën., 472
      - 30. Kinderen en tehuizen bekeken en vergeleken; 31. Op weg naar een planning van de residentiële voorzieningen voor hulpverlening aan jeugdigen., 473
      - 33. Sectie Internaten., 474
      - 35. Klachtrecht; 36. Meldingsplicht bezettingsgraad., 475
      - 37. Voorzieningenbeleid; 38. Structuurmodel; 39. Planmatig voorzieningenbeleid; 40 Atlas van residentiële voorzieningen., 476
      - 41. Voorstel tot echelonnering van de res. voorzieningen; 42. Ordening en planning; 44. Kleinschaligheid; 45. Werktijdenbesluit., 477
      - Begeleidingscommissie Interdoel; onderzoek Interdoel/vakinternaten., 478-479
        - Bestanddeel 1, 478
        - Bestanddeel 2, 479
      - Commissie harmonisatie van normen., 480
    - Rubriek E: opleiding., 481-490
      - 1. Algemene correspondentie; 2. Subsidiëring; Instituut "De SOM" en S.P.E.L.; 3. Deskundigheidsbevordering; 4. Relatie opleidingen-werkveld; 7. Leerwerkplaats Utrecht., 481
      - 7. Onderwijsvormen: a. Herstructurering MHNO/MSPO; b:MBO; c. MBO-SA; h. HBO-IW; Ingekomen stukken van HBO-SPO., 482
      - 11. Opleidingsorganen: a. Stichting opleiding verzorgende en dienstverlenende beroepen; b. Kommissie methoden, technieken en opleidingen ex. art. 19h; c. Federatie methodiekontwikkeling en training., 483
      - 12. Projectgroep Beroepsvraagstukken; Secretariaat J.O.I.N.T., 484
      - 13. Sociaal Agogisch Werk., 485
      - 15. Cursussen. b. maatschappelijke werkers; d. Familie- en jeugdrecht; e. Budgettering; f. Konflikthantering; g. Management; h. Drugs-hulpverlening; i Buitenlandse gezinnen en hun kinderen; j. Gedragstherapie; k. Groepsopvoeders., 486
      - 15s. Cursus Gezinsbehandeling., 487
      - 15. Cursussen. 1. Aspirant-groepsopvoeders; m Ondersteuning kleinschaligheid; n Deskundigheidsbevordering internaatswerkers m.b.t. alcohol en drugs; o koksopleidingen; p. leer-en werkprojocten Regio Noord; q samenwerken met de eigen ouders; r. voorlichtigsrapportage., 488
      - 16. Commissie Opleiding Justitieel Inrichtingenwerk., 489
      - 17. Begeleidingscommissie voor opleidingen in het inrichtingenwerk; 20. Leerstoel maatschappelijk werk; 22. DAOS., 490
    - Rubriek G: W.I.J.N.-reacties op overheidsbezuinigingen., 491-493
      - 1. Nota Het kan ook anders., 491
      - 2-5. Nota's Kan het ook anders, misschien wel; Uitgedaagd en teruggekomen; Uitgeteld of doorgezet; Diversen., 492
      - 6-16. Overige nota's, 493
    - Rubriek I: Herstructurering Landelijke Organisaties., 494-495
      - Correspondentie bij de voorbereiding van de rapportage van de commissie., 494
      - Stukken betreffende een W.I.J.N.-initiatief., 495
    - Rubriek H: Automatisering., 496-498
      - 1. Algemene correspondentie; 2. Correspondentie met Centraal Beheer CEA; 3. Salarisadministratie., 496
      - 4. Werkgroep privacy; 5. Financiële pupillen-administratie; 6. Vertrouwencommissie financiële pupillenadministratie; 7. Financiële administratie; 8. Werkgroep privacy, levensbeschouwing., 497
      - 9. Beheerscommissie automatisering; 10, Rapporten., 498
    - Rubriek J: Registratie., 499-501
      - Algemeen., 499
      - Overzichten, rapport Registratiesystemen in de jeugdhulpverlening, themadagen, knelpuntenregistratie, stuurgroep., 500
      - Strabo-ondersoek, landelijk project pupillen-registratie, werkgroep registratie ambulant, idem residentieel., 501
    - Rubriek K: AROB-procedures., 502-504
      - 2-4: Procedures 1981-1985., 502
      - 5. Vermindering ledenbijdrage van het W.I.J.N., 503
      - 6. Onrechtmatige aanpassing begroting en vakaturestop leden., 504
    - Rubriek M: Capaciteitsreducties van inrichtingen., 505-510
      - Algemeen., 505
      - Provincies Groningen, Friesland, Drenthe, Gelderland en Overijssel., 506
      - Provincies Utrecht en Noord-Holland., 507
      - Provincies Zuid-Holland, Zeeland, Noord-Brabant en Limburg., 508
      - Reacties van maatschappelijke organisaties., 509
      - Correspondentie met en over inrichtingen., 510
    - Exemplaren van Knipselkrant en Informatiekrant., 1973-1987; 511-512
      - 1973-1979, 511
      - 1979-1987, 512
  - Stukken betreffende instellingen en inrichtingen ("ledenarchief")., III.
    De dossiers zijn zoveel mogelijk alfabetisch op plaatsnaam geordend.
    - Alkmaar - Almelo: Stichting Jeugd en Gezin Twenthe., 513
    - Almelo: Saxenheem - Alverna/Wijchen., 514
    - Amby-Maastricht - Amersfoort., 515
    - Amsterdam: de Amstelborch - Humanitas., 516
    - Amsterdam: J., 517
    - Amsterdam: K - Pedologisch centrum., 518
    - Amsterdam: Plein 168 - De Triangel., 519
    - Amsterdam: Trompendael - Z., 520
    - Apeldoorn - Arnhem J.A.W.O., 521
    - Arnhem: Doesburg Kinderbescherming - Pro Juventute., 522
    - Baarn - Bolsward., 523
    - Borculo - Breda: Angelina-internaat., 524
    - Breda: Stichting Jeugd en Gezin - Bussum., 525
    - Cadier en Keer - Den Haag: Huize Angela., 526
    - Den Haag: Adoptie nazorg - Kindermishandeling, 527
    - Den Haag: Katholieke Kindertehuizen - Z., 528
    - Deventer - Duivendrecht., 529
    - Eelde - Eindhoven: Hulpverlening., 530
    - Eindhoven: Humanitas - Etten - Leur., 531
    - Fluitenberg - Groesbeek., 532
    - Groningen: De Aaborg - Terapeutische gezinsverzorging., 533
    - Groningen: Toevluchtsoord meisjes - Hardenberg., 534
    - Haren - Heel: Stichting mgr. Savelbergwerk of Klein Betlehem., 535
    - Heel: Projectgroep Klein Betlehem of regionale beraadsgroep Zuid - Hees bij Nijmegen: de Beuken., 536
    - Heibloem: de Widdonck - 's-Hertogenbosch: Centrale voor pleeggezinnen in N. Brabant en Limburg., 537
    - 's-Hertogenbosch: Godshuisen - De Vliert., 538
    - Hilversum - Huis ter Heide, 539
    - Huizen - Leeuwarden., 540
    - Leeuwarden - Lisse., 541
    - Maarsbergen - Maastricht: Nieuwenhof., 542
    - Maastricht: Instituut Trichterpaort - Middelburg: Kinderzorg., 543
    - Middelburg: Opvanghuis - Munstergeleen., 544
    - Naarden - Nijkerk., 545
    - Nunspeet - Rekkense Inrichtingen., 546
    - Rekken: instituut de Marken - Roermond: centrum voor kamerbewoners., 547
    - Roermond: Stichting Kinderbescherming - Rotterdam: Kinderhulp., 548
    - Rotterdam: Stichting Bergense Bos - Gunning Vereniging., 549
    - Rotterdam: Humanitas - Kleinschalige hulpverlening aan jongeren., 550
    - Rotterdam: Kleinwoud - Willemshuis., 551
    - Rotterdam: Het Nieuwe Hof - Schiedam: De Lindenhof., 552
    - Schiedam: Begeleide kamerbewoning - Tilburg: Maria Goretti., 553
    - Tilburg: Sociale Agogische Samenwerking - De Schalmen., 554
    - Tilburg: Stichting Jeugd en Gezin - Utrecht: Kinderzorg., 555
    - Utrecht: Leger des Heils - De Tweesprong., 556
    - Veendam - Velsen., 557
    - Venlo: Stichting voor jeugd en gezin - Lataste., 558
    - Venlo: Huize Nazareth - Vogelenzang., 559
    - Voorburg - Wirdum., 560
    - Zaandam - Zetten., 561
    - Zoetermeer - Zwolle: Instituut. I.J.G., 562
    - Zwolle: Julianahuis - Zijpe., 563
- Aanvulling december 1990., C.
  Deze stukken werden als afgedaan beschouwd, nadat in het kader van de Herstructurering Landelijke Organisaties van Maatschappelijk Werk het W.I.J.N. werd gelikwideerd.
  - - Landelijke vergaderingen., - Bestuursvergaderingen.; - 714.1 Taak en werkinstructie van de directie.; - 952.2 Statutenwijziging Nederlands Comité voor Kinder­postzegels.; 1987-1989; 1986-1990; 1975-1980; 564
  - - Diverse externe betrekkingen: werkgeversverenigingen, verenigingen voor schoolgaande jeugd, diversen, - 112 Statuten W.I.J.N.; - 112.5 Huishoudelijk reglement W.I.J.N.; - 112.7 Registratie bij de Kamer van Koophandel.; 1976-1988; 1977; 1976, 1990; 565
  - - 20. Financiële jaarverslagen en accountantsrapporten., - 722.4 Arbeidsvoorwaarden personeel: verhuiskosten.; - 218 Perceel Hoog Soeren.; - Toekomst van het W.I.J.N.; 1974-1988; 1975-1990; 1979-1989; 566
  - - Opheffing W.I.J.N.-bureau's., i - 624.55 "Tussentijds, periodieke uitgave van het W.I.J.N.; - Afstoting bibliotheek, oprichting Mulock Houwer Bibliotheek.; - Oprichting Stichting Registratie en Data-verzameling; Jeugdvoorzieningen.; - AROB-procedure tegen beeindiging subsidies.; - 63/67 Verzelfstandiging regionale W.I.J.N.-afdelingen.; - 63 Stukken betreffende Regio Noord.; 1988; 1986-1988; 1987-1990; 1990; 1988-1990; 1984-1988; 567
  - - 63 Groninger Beraadgroep Jeugdhulpverlening., - 65 Stukken betreffende de Regio Noord-West; - 66 Stukken betreffende de Regio Zuid-West.; - 67 Stukken betreffende de Regio Zuid.; 1984-1989; 568
  - - 67 Huisvesting van regionale bureau's in 's-Hertogenbosch en Roermond., - 7 Sociaal beleid.; - 7 Arbeidspool herstructurering landelijke organisaties.; - 7 Sociaal statuut.; - 7 Sociaal plan.; - 712.2 Arbeidsovereenkomst.; - 713.4 Detachering.; - 714 Personeelsformatie.; - 942.2 Werkgeversvereniging in het Jeugdwelzijnswerk: algemeen.; 1986-1987; 1981; 1987; 1981-1982; 1983-1987; 1976-1980; 1974; 1980-1987; 1987-1990; 569